【裁判字號】    90,訴,891
【裁判日期】    900718
【裁判案由】    清償債務
【裁判全文】
臺灣高雄地方法院民事判決  九十年度訴字第八九一號
    原      告  台灣土地銀行
    法定代理人  林彭郎
    訴訟代理人  李振鳴
                莊英明
    被      告  甲○○
    訴訟代理人  黃大山
右當事人間清償債務事件，本院判決如左：
    主    文
被告應給付原告新臺幣壹佰拾萬零伍佰捌拾玖元，及自民國八十九年一月二十四日
起至清償日止，按年息百分九點零九計算之利息，暨自民國八十九年二月二十四日起
至清償日止，其逾期在六個月以內者，按上開利率之一成，逾期超過六個月以上者，
其超過六個月部份，按上開利率之二成計算之違約金。
訴訟費用由被告負擔。
    事    實
甲、原告方面：
一、聲明：求為判決如主文所示。
二、陳述：被告於民國八十六年十一月二十四日，向原告借款新臺幣（下同）一百十
    八萬元，約定借款期限為二十年，自八十六年十一月二十四日至一百零六年十一
    月二十四日止，利率按年息百分之九並隨原告之放款利率機動調整計算，以每月
    為一期，共分二百四十期，按月攤還本息，如有遲延或不依約付息或清償本金時
    ，其債務視為全部到期，借款人喪失期限利益，且遲延履行給付本金或利息時，
    除仍按上開利率計息外，逾期在六個月以內者，按上開利率之一成，逾期超過六
    個月部分，按上開利率之二成計付違約金。詎被告於借得上述款項後，竟逾期未
    依約清償本息，屢經催討均無效果。爰依消費借貸之法律關係訴請被告依約清償
    如訴之聲明之本金、利息及違約金。
三、證據：提出借據、授信約定書各一份。
乙、被告方面：
    被告對於其向原告借款一事自承屬實，惟表示因經濟景氣不好，現又失業中，實
    無力清償，請原告依法辦理。
    理    由
一、原告起訴主張之事實，已據其提出借據及授信約定書各一份為證。被告既對於其
    借款之事實予以自認，自堪認原告之主張為真實。
二、按稱消費借貸者，謂當事人一方移轉金錢或其他代替物之所有權於他方，而約定
    他方以種類品質、數量相同之物返還之契約；借用人應於約定期限內，返還與借
    用物種類、品質、數量相同之物；遲延之債務，以支付金錢為標的者，債權人得
    請求依法定利率計算之遲延利息，但約定利率較高者，仍從其約定利率；當事人
    得約定債務人不履行債務債務時，應支付違約金，民法第四百七十四條、第四百
    七十八條、第二百三十三條第一項、第二百五十條第一項分別定有明文。
三、經查，本件被告與原告訂立消費借貸契約，係消費借貸契約之借款人，且已違約
    未如期清償本息，原告自得對於被告訴請清償全部債務。從而，原告依消費借貸
    之法律關係，請求被告應給付原告一百十三萬零五百八十九元，及自八十九年一
    月二十四日起至清償日止，按年息百分九點零九計算之利息，暨自八十九年二月
    二十四日起至清償日止，其逾期在六個月以內者，按上開利率之一成，逾期超過
    六個月以上者，其超過六個月部份，按上開利率之二成計算之違約金，即屬正當
    ，應予准許。
據上結論，本件原告之訴為有理由，依民事訴訟法第七十八條，判決如主文。
中      華      民      國      九十    年      七      月     十八     日
                              臺灣高雄地方法院民事庭
~B法      官  莊松泉
右為正本係照原本作成。
如不服本判決，應於送達後廿日內，向本院提出上訴狀並表明上訴理由，如於本
判決宣示後送達前提起上訴者，應於判決送達後十日內補提上訴理由書（須附繕本）。
~B法院書記官  林誠桂
中      華      民      國      九十    年      七      月     十八     日


司法院資訊處製作；財團法人民間司法改革基金會備份。
